【裁判字號】    99,易,774
【裁判日期】    991130
【裁判案由】    竊盜
【裁判全文】
臺灣嘉義地方法院刑事判決             99年度易字第774號
公  訴  人  臺灣嘉義地方法院檢察署檢察官
被      告  詹耀文
上列被告因竊盜等案件，經檢察官提起公訴（99年度偵字第
7702號），本院判決如下：
    主  文
詹耀文犯如附表所示伍罪，各處如附表所示之刑，應執行有期徒
刑壹年貳月。扣案之剪刀壹支及鉗子壹支均沒收。
    事  實
一、詹耀文意圖為自己不法之所有，於附表編號1至4所示之時間
    、地點，徒手竊取由李昇燁所管理三聯發工程有限公司如附
    表編號1至4所示數量之竹結鋼筋，並於附表編號1至4所示之
    時間，將該等竹結鋼筋載至嘉義市○區○○路538號之「維
    成資源回收廠」，變賣予不知情之林則廷，得手如附表編號
    1至4所示之金錢後，供己使用。另於附表編號5所示之時間
    、地點，攜帶其所有客觀上可為凶器之剪刀及老虎鉗子各1
    支，將三聯發工程有限公司所有綑綁竹結鋼筋之鐵絲剪開，
    竊取得手後，旋遭嘉義市○○路北基大排工程之工地工人發
    現，通知三聯發工程有限公司工地主任李昇燁到場處理，始
    知悉上情。
二、案經李昇燁訴請嘉義市政府警察局第二分局報請臺灣嘉義地
    方法院檢察署檢察官偵查起訴。
    理  由
一、按被告以外之人於審判外之言詞或書面陳述，除法律有規
    定者外，不得作為證據，刑事訴訟法第159條第1項定有明文
    。惟被告以外之人於審判外之陳述，雖不符前4條（即刑事
    訴訟法第159條之1至之4）之規定，而經當事人於審判程序
    同意作為證據，法院審酌該言詞陳述或書面陳述作成時之情
    況，認為適當者，亦得為證據。當事人、代理人或辯護人於
    法院調查證據時，知有第159條第1項不得為證據之情形，而
    未於言詞辯論終結前聲明異議者，視為有前項之同意，此觀
    刑事訴訟法第159條之5規定甚明。本件公訴檢察官、被告於
    本院準備程序及審理時對於林則廷、李昇燁於警詢之陳述及
    對於本案引用之相關具傳聞性質證據資料等證據能力，均表
    示同意作為本案之證據，且迄於言詞辯論終結前亦未聲明異
    議。本院審酌前揭證人之陳述及證據資料作成時之情況，核
    無違法取證或其他瑕疵，認為以之作為證據為適當，自得作
    為證據。
二、被告固坦承：伊於附表編號1至4所示時、地撿拾三聯發工程
    有限公司所有之竹結鋼筋，至林則廷所經營之維成企業社資
    源回收場變賣，及於附表5編號所示時、地，以攜帶剪刀及
    鉗子各1支，剪開綑綁鋼筋之鐵絲，而拿取鋼筋等情，惟矢
    口否認有何竊盜、加重竊盜之犯行，並辯稱：上開鋼筋均已
    生鏽，且放置之地點雜草叢生，認該竹結鋼筋為無人之物而
    撿拾，並非偷取云云，惟查：
 (一)被告於附表編號1至4所示之時間，至嘉義市○○路北基大排
   旁安全島上，徒手竊取三聯發工程有限公司所有之鋼筋，於
   附表編號1至4所示之時間，至林則廷所經營之資源回收場變
   賣鋼筋，而於附表編號5所示之時間，以剪刀及鉗子，剪開以
   鐵絲綑綁之鋼筋，竊取鋼筋得手後，尚未變賣之際，遭嘉義
   市○○路北基大排之工人發現，通知告訴人李昇燁至嘉義市
   ○○路北基大排之工地處理被告竊盜事宜，而告訴人李昇燁
   駕駛三聯發工程有限公司所有之小貨車，載被告至林則廷經
   營之資源回收場，取回三聯發工程有限公司所有之鋼筋途中
   ，行經嘉義市○○路與博東路口，因過馬路未遵循規定，遭
   執行路檢之員警辛懷陸攔下，告訴人李昇燁告知辛懷陸被告
   上開竊盜犯行後，由辛懷陸、李昇燁及被告至林則廷所經營
   之資源回收場，取回三聯發工程有限公司所有如附表編號1至
   4 所示之鋼筋乙節，業據證人李昇燁於警詢及本院審理時證
   述明確，並經證人辛懷陸於本院審理時證述綦詳，亦經證人
   林則廷於警詢證述明確。復有被告於附表編號1至4所示之時
   間販賣附表編號1至4之鋼筋數量與林則廷之資源回收場，由
   林則廷所出具之免用統一發票收據4紙在卷足憑（見警卷第37
   、38頁）。此外，有被告於99年9月28日騎乘之機車上載有三
   聯發工程有限公司所有之鋼筋29.5公斤之照片1張（見警卷第
   34頁）、林則廷所有之資源回收場取回三聯發工程有限公司
   所有之鋼筋共計85公斤之照片1張（見警卷第35頁）附卷可稽
   。況被告於本院審理時亦自承於附表編號1至4所示之時間，
   將撿拾之鋼筋拿至林則廷所有之資源回收場變賣，而於附表
   編號5所示之時間攜帶剪刀及鉗子各1支，剪開以綁住鋼筋之
   鋼鐵絲，撿拾鋼筋等語。（見本院卷第39、40頁）。是被告
   於附表所示時間、地點竊取三聯發工程有限公司所有之鋼筋
   乙節，應堪認定。
 (二)被告雖辯稱：伊當時撿拾之鋼筋均已生鏽，且放置之地點雜
   草叢生，故認該鋼筋係資源回收物品而撿拾，並無偷取云云
   。惟查，證人李昇燁於本院審理時證稱：係因施工之工人，
   發現被告在拆除伊公司工地之鋼筋，通知伊至現場處理。放
   置上開鋼筋之地點係空地，雖有雜草，但鋼筋已搭成特定形
   狀，且用工程警示帶將該鋼筋圍起等語（見本院卷第32、33
   頁）。又觀諸被告撿拾三聯發工程有限公司放置鋼筋地點之
   照片以觀，該鋼筋之放置地點，係安全島，其上本有草皮，
   且旁邊亦有黃色之警示帶，非屬雜草叢生、無人管理荒煙蔓
   草之空地等情（見警卷第34頁下面照片）。復參酌被告、員
   警及李昇燁至林則廷所經營之資源回收場所取回之鋼筋中，
   該鋼筋之型狀有「ㄇ」字形及「L」字形，均折成特定型狀、
   數量甚多等情（見警卷第35頁下方照片）。是以，衡諸三聯
   發工程有限公司放置如附表編號1至5之鋼筋，已經折成特定
   型狀，且放置之地點，係安全島，一旁圍有黃色警示帶等情
   以觀，顯見該鋼筋係屬他人所有之物，非屬遭丟棄之物品。
 (三)另證人林則廷亦證稱：伊曾問被告鋼筋是從何來，被告答覆
   係伊做鐵工時，工作結束後所剩下之廢鐵等語（見警卷第9頁
   ）。倘如被告所辯稱其撿拾如附表編號1至5之鋼筋，係認屬
   資源回收之物品云云，何以於林則廷詢問被告從何處取得如
   附表編號1至4之鋼筋，被告竟謊稱係伊做鐵工所剩之廢鐵。
   是被告辯稱放置上開鋼筋之地點，雜草叢生，故認上開鋼筋
   為無人所有之資源回收物，故予撿拾云云，顯係事後卸責之
   詞，自無可採。
 (四)綜上，本件事證明確，被告所為如附表編號1至5所示之竊盜
   、加重竊盜之犯行，均堪認定，應予依法論科。
三、核被告如附表編號1至4號所示事實所為，係犯刑法第320條
    第1項之竊盜罪。按刑法第321條第1項第3款之攜帶兇器竊盜
    罪，係以行為人攜帶兇器為其加重條件，此所謂兇器，其種
    類並無限制，凡客觀上足以對人之生命、身體、安全構成威
    脅，具有危險性之兇器為已足，並不以攜帶之初有行兇之意
    圖為必要，最高法院79年臺上字第5253號判例意旨亦可供參
    照。本件被告所攜剪刀1支及鉗子1支，皆為鋼鐵材質，且尾
    端均呈尖銳狀，客觀上自屬足以對人之生命、身體、安全構
    成威脅，顯為具有危險性之兇器無訛，是核被告附表編號5
    號所示事實所為，係犯刑法第321第1項3款之攜帶兇器竊盜
    罪。其上開5件犯行，犯意各別，時地有間，應分論併罰。
四、爰審酌被告正值青年，竟不思勞動獲取報酬，竟為貪圖一己
    私慾，恣意竊取他人之物，侵害他人之財產安全，所竊得財
    物之價值非微，部分竊取之鋼筋已由告訴人取回，被告犯後
    態度不佳，飾詞狡辯，高中肄業之智識程度等一切情狀，量
    處如主文所示之刑。末查扣案之剪刀及鉗子各1支，為供被
    告用以犯附表編號5號之竊盜罪所用，業如前述，被告復供
    稱為其所有（見本院卷第38頁），爰依刑法第38條第1項第2
    款宣告沒收。
據上論斷，應依刑事訴訟法第299條第1項前段，刑法第320條第1
項、第321條第1項第3款、第51條第5款、第38條第1項第2款，刑
法施行法第1條之1第1項、第2項前段，判決如主文。
本案經檢察官陳志川到庭執行職務。
中    華    民    國    99    年    11    月    30    日
                  刑事第三庭審判長  法  官  陳仁智
                                    法  官  李秋瑩
                                    法  官  葉淑儀
以上正本證明與原本無異。
如不服本判決應於收受判決後10日內向本院提出上訴書狀，並應
敘述具體理由；其未敘述上訴理由者，應於上訴期間屆滿後20日
內向本院補提理由書（均須按他造當事人之人數附繕本）「切勿
逕送上級法院」。告訴人或被害人如對於本判決不服者，應具備
理由請求檢察官上訴，其上訴期間之計算係以檢察官收受判決正
本之日期為準。
中    華    民    國    99    年    11    月    30    日
                                    書記官  劉美娟
附錄本案論罪科刑法條：
中華民國刑法第320條第1項
意圖為自己或第三人不法之所有，而竊取他人之動產者，為竊盜
罪，處5 年以下有期徒刑、拘役或5 百元以下罰金。
中華民國刑法第321條
（加重竊盜罪）
犯竊盜罪而有左列情形之一者，處 6 月以上、 5 年以下有期徒
刑：
一、於夜間侵入住宅或有人居住之建築物、船艦或隱匿其內而犯
    之者。
二、毀越門扇、牆垣或其他安全設備而犯之者。
三、攜帶兇器而犯之者。
四、結夥三人以上而犯之者。
五、乘火災、水災或其他災害之際而犯之者。
六、在車站或埠頭而犯之者。
前項之未遂犯罰之。
附表：
┌──┬────┬─────┬─────────┬──────────┐
│編號│犯罪時間│犯罪地點  │竊取方式、財物及變│所犯罪名及宣告刑    │
│    │        │          │賣之時間、數量（重│                    │
│    │        │          │量單位：公斤、現金│                    │
│    │        │          │單位：新臺幣）    │                    │
├──┼────┼─────┼─────────┼──────────┤
│ 1  │99年9月 │嘉義市東區│徒手竊取三聯發工程│犯竊盜罪，處有期徒刑│
│    │26日下午│維新路北基│有限公司所有之鋼筋│貳月。              │
│    │4時50分 │大排旁之安│17.4公斤，於99年9 │                    │
│    │許      │全島      │月26日下午5時許， │                    │
│    │        │          │至林則廷經營之維成│                    │
│    │        │          │企業社資源回收場變│                    │
│    │        │          │賣，共得187元。   │                    │
├──┼────┼─────┼─────────┼──────────┤
│ 2  │99年9月 │嘉義市東區│徒手竊取三聯發工程│犯竊盜罪，處有期徒刑│
│    │27日上午│維新路北基│有限公司所有之鋼筋│貳月。              │
│    │8時50分 │大排旁之安│17.7公斤，於99年9 │                    │
│    │許      │全島      │月27日上午9時許， │                    │
│    │        │          │至林則廷經營之維成│                    │
│    │        │          │企業社資源回收場變│                    │
│    │        │          │賣，共得190元。   │                    │
├──┼────┼─────┼─────────┼──────────┤
│ 3  │99年9月 │嘉義市東區│徒手竊取三聯發工程│犯竊盜罪，處有期徒刑│
│    │27日下午│維新路北基│有限公司所有之鋼筋│貳月。              │
│    │4時50分 │大排旁之安│18公斤，於99年9月 │                    │
│    │許      │全島      │27 日下午5時許，至│                    │
│    │        │          │林則廷經營之維成企│                    │
│    │        │          │業社資源回收場變賣│                    │
│    │        │          │，共得193元。     │                    │
├──┼────┼─────┼─────────┼──────────┤
│ 4  │99年9月 │嘉義市東區│徒手竊取三聯發工程│犯竊盜罪，處有期徒刑│
│    │28日上午│維新路北基│有限公司所有之鋼筋│貳月。              │
│    │9時50分 │大排旁之安│29公斤，於99年9月 │                    │
│    │許      │全島      │28日上午10時許，至│                    │
│    │        │          │林則廷經營之維成企│                    │
│    │        │          │業社資源回收場變賣│                    │
│    │        │          │，共得310元。     │                    │
├──┼────┼─────┼─────────┼──────────┤
│ 5  │99年9月 │嘉義市東區│以剪刀及鉗子剪開綁│犯攜帶凶器竊盜罪，處│
│    │28日上午│維新路北基│住鋼筋之鐵絲，竊取│有期徒刑柒月。      │
│    │1時50分 │大排旁之安│三聯發工程有限公司│                    │
│    │許      │全島      │所有之鋼筋29.5公斤│                    │
│    │        │          │得手後，尚未變賣，│                    │
│    │        │          │即遭三聯發工程有限│                    │
│    │        │          │公司工地工人發現，│                    │
└──┴────┴─────┴─────────┴──────────┘

司法院資訊處製作；財團法人民間司法改革基金會備份。
